臺灣臺北地方法院交通事件裁定
異　議　人
即受處分人　甲○○
上列異議人即受處分人因違反道路交通管理處罰條例案件，對於
臺北市交通事件裁決所民國九十四年七月十四日所為之處分（原
處分案號：北市裁二字第裁二二－Ａ九Ｌ七○○三三三號），聲
明異議，本院裁定如下：
　　主  文
異議駁回。
    理  由
一、按汽車駕駛人，駕駛執照吊扣期間駕車者，處新臺幣（下同
    ）六千元以上一萬二千元以下罰鍰；又第一項第七款並吊銷
    其駕駛執照，道路交通管理處罰條例第二十一條第一項第七
    款、第四項分別定有明文。且汽車駕駛人，曾依本條例其他
    各條規定吊銷駕駛執照者，一年內不得考領駕駛執照，同條
    例第六十七條第三項亦有明定。又道路交通管理之稽查，違
    規紀錄，由交通勤務警察，或依法令執行交通稽查任務人員
    執行之，其稽查項目為違規停車者，並得由交通助理人員逕
    行執行之，道路交通管理處罰條例第七條亦有明文。
二、原處分意旨略以：異議人即受處分人甲○○駕駛車牌號碼Ａ
    Ｖ—八六八六號之自用一般小貨車，於民國九十四年七月十
    四日十七時五十八分許，行經臺北市○○○○○道、公園路
    ，經臺北市政府警察局中正第一分局交通分隊警員攔檢，因
    未攜帶駕駛執照，僅出示身分證提供查詢，值勤員警據掌上
    型電腦查知受處分人因酒後駕車駕駛執照吊扣期間駕車而予
    掣單舉發。嗣經受處分人於應到案日期前之九十四年七月二
    十八日向原處分機關即臺北市交通事件裁決所提出申訴，由
    原處分機關函請舉發機關調查結果，仍認受處分人確有駕車
    未攜帶駕駛執照之行為，且受處分人領有之汽車駕駛執照因
    另案違規（罰單號碼：Ｃ00000000）業由交通部公
    路總局臺北區監理所執行吊扣處分（吊扣期間自九十四年四
    月二十五日起至九十五年四月二十四日止），原處分機關乃
    依道路交通管理處罰條例第二十一條第一項第七款、第六十
    七條第三項，違反道路交通管理事件統一裁罰基準及處理細
    則第四十三條、第四十四條、第六十一條，暨違反道路交通
    管理事件統一裁罰基準表規定，於九十四年九月十二日以北
    市裁二字第裁二二—Ａ九Ｌ七○○三三三號裁決書裁處受處
    分人罰鍰九千元，並吊銷其駕駛執照，一年內不得考領駕駛
    執照。
三、異議意旨略以：受處分人當時由臺北市○○○路左轉凱達格
    蘭大道，行駛中央車道，未到公園路時遇員警攔下臨檢，當
    時是下班時間，車流量大，員警此種攔檢方式很危險，且受
    處分人遭攔檢之地點係特別警衛區，該區之員警應捍衛博愛
    特區之安全，不應執行交通攔檢勤務，該罰單無效云云。
四、經查，受處分人並不否認其駕駛執照因酒後駕車業遭吊扣，
    吊扣期間自九十四年四月二十五日起至九十五年四月二十四
    日止（見本院九十四年十月二十八日訊問筆錄第二頁），復
    有汽車駕照基本資料在卷可稽。而受處分人於九十四年七月
    十四日之駕駛執照吊扣期間內駕車之行為，業據證人即本件
    舉發之臺北市政府警察局中正第一分局交通分隊員警歐忠達
    於本院調查時，以具結擔保其供述之真實性，並在負擔偽證
    罪之處罰之心理狀態下證稱：九十四年七月十四日十七時至
    十九時，我與另一位員警著制服一起執行交通整理之勤務，
    主要為交通疏導及取締違規，當時受處分人駕駛車輛在臺北
    市○○○○○道西向東方向第三或第四車道手持行動電話，
    我們就上前攔檢，請受處分人將車輛停在凱達格蘭大道與公
    園路交接之西南角，並請受處分人出示駕照及行照，受處分
    人跟我說他的駕照被吊扣，我用掌上型電腦查詢結果是酒扣
    中，所以我就開單舉發等語明確（見本院九十四年十月二十
    八日訊問筆錄第二頁至第三頁）。足見受處分人確有駕駛執
    照吊扣期間駕車之違規行為，應堪認定。至於違規車輛遭警
    攔停，受處分人自可斟酌當時行車狀況，確認行車安全無虞
    後停靠路邊接受檢查，尚難以受處分人在中央車道見警攔停
    ，遽認警員攔停方式不當而主張本件舉發不合法；另本件舉
    發警員歐忠達係臺北市政府警察局中正第一分局交通分隊員
    警，為執行交通勤務警察，且其當時確係執行道路交通管理
    之稽查，業據其結證如上，其依規定本件處理交通違規行為
    之稽查、舉發，於法並無違誤，受處分人認違規地點之警察
    屬特別警衛區之員警，不應執行交通攔檢勤務，該罰單無效
    云云，容有誤會，亦不足採。
五、綜上所述，原處分機關對受處分人之前揭違規行為，依道路
    交通管理處罰條例第二十一條第一項第七款、第六十七條第
    三項，違反道路交通管理事件統一裁罰基準及處理細則第四
    十三條、第四十四條、第六十一條，暨違反道路交通管理事
    件統一裁罰基準表規定，裁處受處分人罰鍰九千元，並吊銷
    其駕駛執照，一年內不得考領駕駛執照，核無不當。本件聲
    明異議為無理由，應予駁回。
據上論斷，應依道路交通案件處理辦法第十九條，裁定如主文。
中　  華    民    國　九十四  年　  十    月　三十一　日
　　　　　　　　          臺灣臺北地方法院交通法庭
                              法      官  孫萍萍
以上正本證明與原本無異。
如不服本裁定，應於送達後五日內，向本院提出抗告狀。
                              書  記  官  張汝琪
中　  華    民    國　九十四  年　  十    月　三十一　日
